臺灣桃園地方法院刑事判決　　　　　　　　　　　　　九十一年度訴字第四一號
　　公　訴　人　臺灣桃園地方法院檢察署檢察官
　　被　　　告　甲○○
　　指定辯護人　本院公設辯護人丁○○
右列被告因強盜案件，經檢察官提起公訴（九十一年度偵字第三九六九號），本院判
決如左：
    主    文
甲○○連續意圖為自己不法之所有，攜帶兇器，以脅迫至使不能抗拒而取他人之物，
累犯，處有期徒刑柒年陸月。
扣案之美工刀壹支沒收。
    事    實
一、甲○○前因殺人案件，經臺灣板橋地方法院於八十年八月二十一日以八十年訴字
    第六八八號判決判處有期徒刑五年六月，褫奪公權五年；嗣上訴，經臺灣高等法
    院於八十年十二月十八日，以八十年上訴字第四八０五號判決，原判決撤銷，處
    有期徒刑五年二月，褫奪公權五年；再上訴，經最高法院於八十一年三月五日，
    以八十一年台上字第九八七號判決上訴駁回確定。於八十三年一月二十六日假釋
    ，指揮書執行完畢日期為八十五年五月十三日，以已執行論。復因違反槍砲彈藥
    刀械管制條例案件，經臺灣台北地方法院於八十六年十月二十日，以八十六年易
    字第五六八二號判決判處有期徒刑三月，如易科罰金以三百元折算一日確定，於
    八十六年十二月十六日易科罰金執行完畢。又因殺人案件，經臺灣板橋地方法院
    於八十八年六月七日以八十七年訴字第二０二三號判決判處有期徒刑八年六月，
    褫奪公權四年，嗣上訴，經臺灣高等法院於八十九年二月一日以八十八年上訴字
    第三五一八號判決，原判決撤銷，處有期徒刑八年六月，褫奪公權四年；再上訴
    ，經最高法院八十九年五月四日，以八十九年台上字第二四九四號判決，原判決
    撤銷，發回臺灣高等法院，經臺灣高等法院於九十年二月二日，以八十九年上更
    一字第四四五號判決，原判決撤銷，處有期徒刑八年六月，褫奪公權四年，又上
    訴最高法院，現在審理中。
二、甲○○猶不知悔改，竟基於意圖為自己不法所有之概括犯意，連續先於九十一年
    三月九日凌晨二時許，攜帶其所有客觀上足以對人之生命、身體、安全構成威脅
    而具有危險性之美工刀一把及其姪子所有外觀極為近似真槍不具殺傷力之黑色
    BERETTA 玩具手槍一把，於凌晨二時二十分許，在桃園縣龜山鄉○○路、春日路
    口，搭乘戊○○駕駛車號Ｔ八—八四三號營業小客車，途經桃園縣龜山鄉○○路
    一段五一六號前，叫戊○○靠邊停車，以持前開玩具手槍指向戊○○的身體右側
    ，並恫稱：「你聽我的話，把錢拿出來就好了」等語之脅迫方式，至使戊○○心
    生畏懼不能抗拒，戊○○見狀立即開車門逃離，並高喊「救命」，甲○○即將該
    部營業小客車駛離現場，車上並有戊○○所有現金新台幣（下同）二百元及ＮＯ
    ＫＩＡ手機一支。嗣甲○○在桃園地區駕駛該部營業小客車，尋找行搶目標，在
    桃園市○○路尾隨己○○駕駛自用小客車，於同日凌晨二時五十分許至桃園縣桃
    園市○○○街、樹仁一街停車場己○○下車時，甲○○即持前開玩具手槍指著己○○，恫稱：「把錢拿出來等語」之脅迫方式，至使己○○心生畏懼不能抗拒，
    交出身上現金三百元，甲○○進入該部自小客車駕駛座，並命己○○上車，倒車
    至前開營業小客車，欲取該部營業小客車已遭甲○○拆卸之車用ＶＣＤ機時，己○○趁甲○○下車之際，將鑰匙取下，立即下車逃跑，並大喊「救命」，甲○○
    見狀，隨即駕駛其搶得之前開營業小客車由桃園縣桃園市○○路方向逃逸，行經
    桃鶯路橋時，為警追捕，甲○○於同日凌晨三時許駛至在桃園縣桃園市○○街與
    信義街口，撞擊停於路旁丙○○所有車號ＫＶ—九六一二號及Ｇ七—二六二二號
    自小客車（毀損部分均未據告訴），甲○○駕駛之營業小客車動彈不得，為桃園
    縣警察局桃園分局警員當場逮捕，並扣得甲○○搶得之前開營業小客車、三百元
    ，甲○○作案用之黑色玩具手槍一把暨行搶時攜帶之美工刀一支。
二、案經臺桃園縣警察局桃園分局報告臺灣桃園地方法院檢察署檢察官偵查起訴。
    理    由
一、訊據被告甲○○對於右揭事實均坦承不諱，核與被害人戊○○、己○○、丙○○
    指訴之情節相符，且有贓物認領保管單二紙、照片十幀在卷足憑，復有如事實欄
    所示扣案物扣案足資佐證，足徵被告自白與事實相符，被告犯行堪予認定。又按
    攜帶假手槍，冒充真槍以威脅事主，奪走財物，已達於使人不能抗拒之程度，有
    最高法院二十六年滬上字第九號判例可資參照，被告所持雖係不具殺傷力之黑色
    BERETTA玩具手槍，惟該玩具槍在外觀上與真槍極為近似，且依證人即遭被告持
    該玩具槍行搶之戊○○、己○○於警訊中表示，見被告持玩具手槍，趁機立即逃
    離，並高喊「救命」等情，足認被告持前揭手槍脅迫被害人，已足以壓抑被害人
    之反抗，使其身體、精神處於不能抗拒之狀態。再者，被告雖未持前開美工刀強
    盜，然按刑法第三百二十一條第一項第三款之攜帶凶器竊盜罪，係以行為人攜帶
    凶器竊盜為其加重條件，此所謂之凶器，其種類並無限制，凡客觀上足對人之生
    命、身體、安全構成為威脅，具有危險性之凶器均屬之，且祇須行竊時攜帶此種
    具有危險性之凶器為已足，並不以攜帶之初有行兇之意圖為必要，最高法院七十
    九年台上第五二五三號判例參照，被告既於身上攜帶一把具有危險性之美工刀而
    持槍強盜，仍應以攜帶凶器強盜論處。綜述，本件被告事證明確，被告攜帶凶器
    強盜之犯行堪以認定，應依法論科。
二、核被告所為係犯刑法第三百三十條第一項之加重強盜罪，起訴書證據並所犯法條
    認應依刑法第三百二十八條第一項處斷，尚有未洽，惟起訴事實相同，爰依法變
    更起訴法條，附此敘明。被告先後二次強盜犯行時間緊接，所犯構成要件相同之
    罪名，顯係基於概括犯意反覆為之，為連續犯，應依刑法第五十六條之規定，以
    一罪論並加重其刑。又被告前因違反槍砲彈藥刀械管制條例案件，經臺灣台北地
    方法院於八十六年十月二十日，以八十六年易字第五六八二號判決判處有期徒刑
    三月，如易科罰金以三百元折算一日確定，於八十六年十二月十六日易科罰金執
    行完畢，有臺灣高等法院被告全國前案紀錄表一份附卷可稽，其於刑之執行完畢
    五年以內再犯本件有期徒刑以上之罪，為累犯，依刑法第四十七條規定加重其刑
    ，並依法遞加之。爰審酌被告前科累累，有前開臺灣高等法院被告全國前案紀錄
    表一件在卷可參，其以假槍冒充真槍在被害人駕駛之計程車上及路上強盜，使一
    般民眾人人自危，對社會治安之危害及被害人心理所生影響非輕，惟被告稱係因
    遭父親趕出家門，身上並無生活費，迫於經濟壓力，一時失慮致罹刑章，僅搶得
    現金三百元，且犯後坦承犯行態度良好知所悔悟等一切情狀，量處如主文所示之
    刑，以資懲儆。
三、扣案之美工刀一把，被告於警訊中稱，深怕持玩具槍遭人認出，才會放置於身上
    備用等語，並為被告所有，足認係供被告預備犯罪之用，應依刑法第三十八條第
    一項第二款規定沒收。扣案之外觀極為近似真槍之黑色BERETTA玩具手槍一把，
    雖供犯罪所用之物，惟係被告姊姊之子所有之玩具手槍，業據被告供明在卷，非
    屬被告所有，爰不予宣告沒收。
四、公訴意旨另以：被告甲○○於九十一年二月二十八日凌晨五時五十分許，持似真
    槍枝玩具手槍進入被害人乙○○看顧之位於桃園縣大溪鎮○○路八十五號七—一
    一便利商店，至使不能抗拒，並以膠帶綑綁乙○○，強盜店內商品及收銀機之現
    金（共約十三萬元）後逃逸，因認被告涉有刑法第三百二十八條第一項之強盜罪
    嫌云云。按犯罪事實，應依證據認定之，無證據不得推定其犯罪事實。又不能證
    明被告犯罪者，應諭知無罪之判決，刑事訴訟法第一百五十四條、第三百零一條
    第一項分別定有明文。公訴人認被告涉有加重強盜罪嫌，其理由無非係以，前揭
    事實業據被害人乙○○指訴綦詳，訊據被告堅決否認有何加重強盜犯行，辯稱：
    伊並未持玩具手槍強盜該便利商店等語。經查：證人即遭強盜之便利商店員工乙○○證稱：「（如何指認被告？）警察通知我到警局指認人，第一次是指認被告
    甲○○，被告坐在警局牆角椅子上，我就直接看他，然後我看他身形蠻像的，肩
    膀也很寬，那時警察沒有叫被告戴帽子及帶口罩給我看，然後就製作筆錄。
    後來到分局去指認另一個更像的，分局也有叫那個嫌犯帶帽子及帶口罩給我看，
    那時我有隔著玻璃看嫌犯，後來我才確定搶我的人是在分局那個嫌犯，並不是被
    告。」等語（見本院九十一年四月二十五日訊問筆錄），足證被告所辯並為強盜
    該便利商店，堪予採信。此外，復查無其他積極證據證明本件被告涉有強盜犯嫌
    ，即本件被告此部分事實即屬不能證明，原應為無罪之諭知，惟公訴人認被告此
    部分事實，與前開論罪科刑之部分，有裁判上一罪之關係，爰不另為無罪之諭知
    。
據上論斷，應依刑事訴訟法第二百九十九條第一項前段、第三百條，刑法第五十六條
，第三百三十條第一項、第四十七條、第三十八條第一項第二款，判決如主文。
本案經檢察官楊挺宏到庭執行職務。
中      華      民      國    九十一    年      五      月    三十一    日
                                  臺灣桃園地方法院刑事第六庭
                  法  官   黃永定
右正本證明與原本無異。
如不服本判決，應於判決送達後十日內向本院提出上訴狀( 應附繕本 )，上訴於
臺灣高等法院。
                                      書記官   陳月桂
中      華      民      國    九十一    年      五      月    三十一    日
附論罪科刑依據之法條：
刑法第三百三十條
犯強盜罪而有第三百二十一條第一項各款情形之一者，處七年以上有期徒刑。
前項之未遂犯罰之。
